臺灣高雄地方法院民事裁定　　　　　　　 96年度財管字第1號
聲　請　人　乙○○
　　　　　　　　　　　　組
代　理　人　甲○○
被繼承人　　丙○○　　生前籍設.
上聲請人聲請對被繼承人丙○○指定遺產管理人事件，本院裁定
如下：
  主  文
指定財政部國有財產局臺灣南區辦事處為被繼承人丙○○之遺產
管理人。
程序費用新臺幣壹仟元由被繼承人丙○○之遺產負擔。
  理  由
一、聲請意旨略以：被繼承人丙○○（男，民國○○年○○月○○日生
    ，身分證統一編號：Ｚ000000000號，生前籍設高雄市前鎮區
    興中里硫酸錏村20之1 號），於92年1 月22日死亡，遺留有
    遺產在台灣地區，惟被繼承人現存之合法繼承人，僅餘聲請
    人，又因聲請人為大陸地區人士，為此，爰聲請鈞院依法指
    定財政部國有財產局台灣南區辦事處為被繼承人丙○○之遺
    產管理人等語，並提出財政部國有財產局台灣南區辦事處95
    年12月13日臺財產南接字第0950050520號函各1 件為證。
二、按被繼承人在臺灣地區之遺產，由大陸地區人民依法繼承者
    ，其所得財產總額，每人不得逾新臺幣二百萬元。超過部分
    ，歸屬臺灣地區同為繼承之人；臺灣地區無同為繼承之人者
    ，歸屬臺灣地區後順序之繼承人；臺灣地區無繼承人者，歸
    屬國庫。而上開遺產事件，其繼承人全部為大陸地區人民者
    ，除應適用第68條之情形者外，由繼承人、利害關係人或檢
    察官聲請法院指定財政部國有財產局為遺產管理人，管理其
    遺產。臺灣地區與大陸地區人民關係條例第67條第1 項、第
    67之1條分別定有明文。
三、經查：
  (一)聲請人主張渠為被繼承人丙○○之大陸地區繼承人，且已依
    法向本院為繼承之聲明，而經本院准予備查之事實，並經本
    院依職權調取本院95年度聲繼字第7 號民事聲請卷宗核閱無
    訛，應可信為真實。
  (二)又經本院依職權向行政院國軍退除役官兵輔導委員會高雄市
    榮民服務處及高雄縣榮民服務處分別函查之結果，被繼承人
    丙○○並非榮民，此有該處95年2 月21月高市榮字第095000
    867 號函及95年2 月3 日高縣服字第0940000542號函在卷可
    佐（見該聲繼卷第69頁及第26頁），是被繼承人丙○○所遺
    留之遺產，自無法依臺灣地區與大陸地區人民關係條例第68
    條之規定，逕由主管機關管理其遺產。而核前開本院88年度
    聲繼字第15號卷宗中，被繼承人丙○○相關戶籍謄本資料之
    結果，被繼承人丙○○在臺應已無其他繼承人存在，則揆諸
    前開條文之規定，聲請人本於其為被繼承人丙○○大陸地區
    繼承人之資格，聲請本院指定財政部國有財產局台灣南區辦
    事處為遺產管理人，自屬有據。
  (三)查被繼承人丙○○所遺留之遺產，有台灣郵政股份有限公司
    高雄廣澤郵局90年存款之利息所得總計為新台幣（下同）16
    8,343 元，91年利息所得記為158,121 元，有本院依職權調
    閱司法院稅務電子閘門90、91年財產所得調件資料二份在卷
    可稽，而參自聲請人所提出之財政部國有財產局台灣南區辦
    事處以95年12月13日臺財產南接字第0950050520號函覆聲請
    人，載有：「‧‧‧自應由其向法院聲請選任遺產管理人，
    在法院尚未裁定選任遺產管理人前，本處無從管理處分其財
    產‧‧‧」之詞以觀，因此，本院認被繼承人丙○○之遺產
    既得由財政部國有財產局臺灣南區辦事處所轄，自宜指定財
    政部國有財產局台灣南區辦事處為被繼承人丙○○之遺產管
    理人。
四、依非訟事件法第157 條、第24條第1項，裁定如主文。
中　　華　　民　　國　　96　　年　　5 　　月　　31　　日
                  家事法庭法　官　郭慧珊
上為正本係照原本作成。
如對本裁定抗告須於裁定送達後10日內向本院提出抗告狀。
中　　華　　民　　國　　96　　年　　5 　　月　　31　　日
                          書記官　林憶雯
